dictionaries/cs/index.aff
SET UTF-8

#TRY aáeéěiíoóuúůyýbcčdďlmnňfjkprřsštťvghqwxzžAÁEÉĚIÍOÓUÚŮYÝBCČDĎLMNŇFJKPRŘSŠTŤVGHQWXZŽ
TRY qwertzuiopú)|asdfghjklů§|yxcvbnm,.-|+ěščřžýáíé=|qaw|say|wse|dsx|sy|edr|fdc|dx|rft|gfv|fc|tgz|hgb|gv|zhu|jhn|hb|uji|kjm|jn|iko|lkm
#případně přidat další trojkombinace s českými písmeny s diakritikou

MAP 16
MAP aá
MAP cč
MAP dď
MAP eéě
MAP ií
MAP nň
MAP oó
MAP rř
MAP sš
MAP tť
MAP uůú
MAP yý
MAP zž
MAP lľĺ
MAP ﬁ(fi)
MAP ﬂ(fl)

REP 15
REP m rn
REP rn m
REP f ř
REP s z
REP z s
REP č ě
REP ě č
REP d' ď
REP i í
REP í i
REP U ll
REP nashledanou na_shledanou
REP narozdíl na_rozdíl
REP mimojiné mimo_jiné
REP třičtvrtě tři_čtvrtě

# Zakázaná slova: vzniknou na základě pravidel, ale z nějakého důvodu jsou nepřijatelná
FORBIDDENWORD q

# Slova, která jsou pravopisně v pořádku, ale která nemají být nabízena jako oprava, např. vulgarismy
NOSUGGEST w

PFX N Y 1
PFX N   0           ne         .

PFX E Y 1
PFX E   0           nej        .

PFX W Y 3
PFX W   0           ne         .
PFX W   0           nej        .
PFX W   0           nejne      .

PFX F Y 11
PFX F   0           jedna      .
PFX F   0           jedena      .
PFX F   0           dvaa       .
PFX F   0           třia       .
PFX F   0           čtyřia     .
PFX F   0           čtyrya     .
PFX F   0           pěta       .
PFX F   0           šesta      .
PFX F   0           sedma      .
PFX F   0           osma       .
PFX F   0           devěta     .

SFX P Y 139
SFX P   0           a          [^aeokl]
SFX P   0           u          [^aeoklu]
SFX P   0           ovi        [^aeokl]
SFX P   0           e          [^aeoklurcgh]
SFX P   0           e          [aeiouyáéíóúůýě]r
SFX P   r           ře         [^aeiouyáéíóúůýě]r
SFX P   0           em         [^aeokl]
SFX P   0           ů          [^aeokl]
SFX P   0           ům         [^aeokl]
SFX P   0           y          [^aeokl]
SFX P   0           ech        [^aeoklgh]
SFX P   g           zích       g
SFX P   h           zích       [^c]h
SFX P   ch          ších       ch
SFX P   0           ův/Y       [^aeoklc]
SFX P   0           a          [^eě]k
SFX P   0           u          [^eě]k
SFX P   0           ovi        [^eě]k
SFX P   0           em         [^eě]k
SFX P   0           ů          [^eě]k
SFX P   0           ům         [^eě]k
SFX P   k           cích       [^eě]k
SFX P   0           y          [^eě]k
SFX P   0           ův/Y       [^eě]k
SFX P   ek          ka         ek
SFX P   ek          ku         ek
SFX P   ek          kovi       ek
SFX P   ek          kem        ek
SFX P   ek          ků         ek
SFX P   ek          kům        ek
SFX P   ek          cích       ek
SFX P   ek          ky         ek
SFX P   ek          kův/Y      ek
SFX P   0           a          [^dtn]ěk
SFX P   0           u          [^dtn]ěk
SFX P   0           ovi        [^dtn]ěk
SFX P   0           em         [^dtn]ěk
SFX P   0           ků         [^dtn]ěk
SFX P   0           kům        [^dtn]ěk
SFX P   0           cích       [^dtn]ěk
SFX P   0           ky         [^dtn]ěk
SFX P   0           kův/Y      [^dtn]ěk
SFX P   děk         ďka        děk
SFX P   děk         ďku        děk
SFX P   děk         ďkovi      děk
SFX P   děk         ďkem       děk
SFX P   děk         ďků        děk
SFX P   děk         ďkům       děk
SFX P   děk         ďcích      děk
SFX P   děk         ďky        děk
SFX P   děk         ďkův/Y     děk
SFX P   něk         ňka        něk
SFX P   něk         ňku        něk
SFX P   něk         ňkovi      něk
SFX P   něk         ňkem       něk
SFX P   něk         ňků        něk
SFX P   něk         ňkům       něk
SFX P   něk         ňcích      něk
SFX P   něk         ňky        něk
SFX P   něk         ňkův/Y     něk
SFX P   těk         ťka        těk
SFX P   těk         ťku        těk
SFX P   těk         ťkovi      těk
SFX P   těk         ťkem       těk
SFX P   těk         ťků        těk
SFX P   těk         ťkům       těk
SFX P   těk         ťcích      těk
SFX P   těk         ťky        těk
SFX P   těk         ťkův/Y     těk
SFX P   0           a          [bdtšžiou]el
SFX P   0           u          [bdtšžiou]el
SFX P   0           ovi        [bdtšžiou]el
SFX P   0           e          [bdtšžiou]el
SFX P   0           em         [bdtšžiou]el
SFX P   0           ů          [bdtšžiou]el
SFX P   0           ům         [bdtšžiou]el
SFX P   0           y          [bdtšžiou]el
SFX P   0           ech        [bdtšžiou]el
SFX P   0           ův/Y       [bdtšžiou]el
SFX P   el          la         [^bdtšžiou]el
SFX P   el          lu         [^bdtšžiou]el
SFX P   el          lovi       [^bdtšžiou]el
SFX P   el          le         [^bdtšžiou]el
SFX P   el          li         [^bdtšžiou]el
SFX P   el          lem        [^bdtšžiou]el
SFX P   el          lů         [^bdtšžiou]el
SFX P   el          lům        [^bdtšžiou]el
SFX P   el          ly         [^bdtšžiou]el
SFX P   el          lech       [^bdtšžiou]el
SFX P   el          lův/Y      [^bdtšžiou]el
SFX P   0           a          [^e]l
SFX P   0           u          [^e]l
SFX P   0           ovi        [^e]l
SFX P   0           e          [^e]l
SFX P   0           em         [^e]l
SFX P   0           ů          [^e]l
SFX P   0           ům         [^e]l
SFX P   0           y          [^e]l
SFX P   0           ech        [^e]l
SFX P   0           ův/Y       [^e]l
SFX P   o           a          o
SFX P   o           u          o
SFX P   o           ovi        o
SFX P   o           em         o
SFX P   o           ů          o
SFX P   o           ům         o
SFX P   o           y          o
SFX P   o           ech        [^gk]o
SFX P   o           ách        [gk]o
SFX P   o           ův/Y       o
SFX P   a           y          [^cčďijňřšťž]a
SFX P   a           i          [cčijřšž]a
SFX P   ďa          di         ďa
SFX P   ňa          ni         ňa
SFX P   ťa          ti         ťa
SFX P   a           ovi        a
SFX P   a           u          a
SFX P   a           o          a
SFX P   a           ou         a
SFX P   a           ů          a
SFX P   a           ům         a
SFX P   a           ech        [^cčďghkňšťž]a
SFX P   ka          cích       ka
SFX P   ga          zích       ga
SFX P   cha         ších       cha
SFX P   ha          zích       [^c]ha
SFX P   a           ích        [ščžci]a
SFX P   ďa          dích       ďa
SFX P   ňa          ních       ňa
SFX P   ťa          tích       ťa
SFX P   a           ův/Y       a
SFX P   e           a          e
SFX P   e           u          e
SFX P   e           ovi        e
SFX P   0           m          e
SFX P   e           ů          e
SFX P   e           ům         e
SFX P   e           y          e
SFX P   0           ch         e

SFX I Y 18
SFX I   ď           di         ď
SFX I   ň           ni         ň
SFX I   ť           ti         ť
SFX I   h           zi         [^c]h
SFX I   ch          ši         ch
SFX I   r           ři         r
SFX I   0           i          [bdfmnptvwcčjřsšzž]
SFX I   o           i          o
SFX I   el          li         [^bdtšžiou]el
SFX I   0           i          [bdtšžiou]el
SFX I   0           i          [^e]l
SFX I   k           ci         [^eě]k
SFX I   ek          ci         ek
SFX I   děk         ďci        děk
SFX I   něk         ňci        něk
SFX I   těk         ťci        těk
SFX I   re          ři         re
SFX I   a           i          a

SFX V Y 14
SFX V   0           ové        [^aekloň]
SFX V   a           ové        a
SFX V   e           ové        e
SFX V   0           ové        [^aeiouyáéíóúýě][^bdaeiouyáéíóúýě]el
SFX V   el          lové       [aeiouyáéíóúýě][^bdaeiouyáéíóúýě]el
SFX V   0           ové        [bdaeiouyáéíóúýě]el
SFX V   0           ové        [^e]l
SFX V   0           ové        [^dtn]ěk
SFX V   0           vé         o
SFX V   0           ové        [^eě]k
SFX V   ek          kové       ek
SFX V   0           ové        leň
SFX V   eň          ňové       [^l]eň
SFX V   0           ové        [^e]ň
